【裁判字號】    89,訴,115
【裁判日期】    890517
【裁判案由】    公共危險
【裁判全文】
台灣苗栗地方法院刑事判決                          八十九年度訴字第一一五號
    公  訴  人  臺灣苗栗地方法院檢察署檢察官
    被      告  乙○○
右列被告因公共危險案件，經檢察官聲請簡易判決處刑（八十八年度偵字第五二九一
號），經本院認不宜以簡易判決處刑，而適用通常訴訟程序審理後，判決如左：
    主  文
乙○○放火燒燬他人所有之樹林，致生公共危險，處有期徒刑壹年，緩刑年。
扣案之打火機壹支沒收。
    事  實
一、乙○○於民國八十八年十月二十六日上午五時許，在其位於苗栗縣通霄鎮內島里
    十鄰七九號住宅後方，無故以打火機放火燒燬其鄰居駱萬順所有之樹林，燃燒面
    積約一甲，並危及鄰近民宅，致生公共危險，嗣經他人通報火警而由苗栗縣警察
    局消防隊將火撲滅，並經警在現場查獲乙○○，當場扣得放火使用之打火機乙支
    。
二、案經苗栗縣警察局通霄分局報告臺灣苗栗地方法院檢察署檢察官偵查後聲請簡易
    判決處刑。
    理  由
一、訊據被告乙○○矢口否認有何放火犯行，辯稱：因住家後面有兩堆乾草，伊怕會
    引起火災，就先把它燒掉，後來因吹南風，火勢才會燒到樹林，在燒之前有準備
    水以防火勢延燒，因伊中風行動不便，就來不及救火云云。惟查，被告雖曾中風
    ，惟依本院審理中所見，其身體行動尚屬自如；而被告家中設有電話，亦經其供
    陳明確；足證其中風，應尚未影響其於發生火警之際，得以電話報警或為適切行
    為救火之機會與知能，然查本次火警卻係由一具名為「李小姐」者，於八十八年
    十月二十六日早晨六時三十九分報案，至消防隊趕抵現場救火止為六時四十六分
    ，有苗栗縣警察局消防隊通霄分隊受理災害登記簿附卷可稽，距被告於警訊中自
    承係於當日約五至六時許點火止，至少已逾三十分鐘之久，被告既未報警救火，
    亦無任何救火之舉措，縱如其所言，其係因中風行動不便或見失火而一時慌亂，
    惟豈有逾三十分鐘仍未作任何處理之理？顯與常情不合。次查證人即苗栗縣警察
    局通霄分局警員甲○○到庭結證稱：之前在十月份時，被告也在他家附近放火燒
    樹林，本案趕至現場時，被告只是坐在那邊看火延燒，並未救火，且被告亦未報
    警，這次被告放火後也未報警，警察到現場時，被告只坐在那裡好像沒有當成一
    回事。第一次放火地點附近沒有住家，也沒有看到水桶；這次放火地點附近有被
    告和三、四家鄰近住戶，距放火地點不到十公尺，極有可能燒到住戶，且被告所
    說之水桶，只是固定附著於地面農家儲水之水桶，非供救火使用，故被告二次均
    是故意縱火等語，亦經本院當庭質諸被告，証明証人陳述之事實俱為實在，且有
    關被告之前亦曾縱火之事實，亦據苗栗縣警察局消防隊通霄分隊八十九年四月十
    八日函復：前開左近地點，於同年十月十六日確亦有火警紀錄而証明屬實，是被
    告第一次之放火行為雖因及時被撲滅且因未近民宅，而既未成災，亦無從證明是
    否已致公共危險，惟本次火災之發生即非偶然失火而確係被告故意放火無疑，故
    被告所辯本件係失火，伊無犯罪故意云云，顯無足採。又本件縱火延燒樹林近一
    甲，係屬被告鄰居駱萬順所有，而火場附近有民屋，分別供被告鄰居林國雄、盧
    明雄居住，亦經被告供承明白，並經本院核屬無訛。此外，復有前開消防隊通霄
    分隊受理災害登記簿、查處紀錄薄、出入及領用無線電登記薄、現場照片七張及
    扣案之打火機乙個等附卷可憑，事證明確，被告罪行洵堪認定。
二、核被告乙○○所為，係犯刑法第一百七十五條第一項之放火燒燬住宅等以外他人
    所有物之罪。爰審酌被告犯罪之動機、目的、手段，犯罪所生之危害尚輕及犯罪
    後之態度等一切情狀，量處如主文所示之刑，以示懲儆。末查被告前未曾受有期
    徒刑以上刑之宣告，有本院被告全國前案紀錄表在卷可按，經此教訓後，當知警
    惕而無再犯之虞，本院綜核各情，認對其所宣告之刑，以暫不執行為適當，併予
    宣告緩刑三年，以啟自新。扣案之打火機乙支，為供犯罪所用之物，屬被告所有
    ，業據被告警訊中証述明確，應依法宣告沒收。
據上論斷，應依刑事訴訟法第四百五十二條、第二百九十九條第一項前段，刑法第一
百七十五條第一項、第三十八條第一項第二款、第七十四條第一款，判決如主文。
本案經檢察官戴瑞麒到庭執行職務。
中      華      民      國    八十九    年      五      月     十七     日
                                        苗栗地方法院刑事庭
                                              法  官  楊  台  清
右正本證明與原本無異。
如不服本判決，應於送達後十日內向本院提出上訴狀 (須附繕本)，上訴於臺灣高等
法院臺中分院。
                                              書記官  李 惠  雯
中      華      民      國    八十九    年      五      月     十七     日
附錄論罪科刑法條
刑法第一百七十五條第一項
放火燒燬前二條以外之他人所有物，致生公共危險者，處一年以上七年以下有期徒刑
。


司法院資訊處製作；財團法人民間司法改革基金會備份。
